# 退还股东投资额在现金流量表中的体现

提问人：ali19900701 时间：2018-07-24 09:42:24
陈版主您好，请教一个问题，A为母公司，B为子公司，B的股东为A（占股51%）和C（占股49%），现在C撤回投资款，A代为支付，在编制流量表的时候，是在支付其他与筹资活动有关的现金体现吗？目前我是这样处理，还是想请教一下陈版主这样处理是否合适。

回答人：chenyiwei
A的合并报表中作为“支付的其他与筹资活动有关的现金”是合理的。在A的个别报表层面，如果无需B归还这笔资金，则计入“支付的其他与投资活动有关的现金”；如果要求B归还且有明确归还计划的，则按母子公司之间往来款的现金流量分类原则处理（参考《瑞华研究 2010 ～ 2016 汇编》之“问题5-2-11（关联方之间资金拆借在现金流量表上的列报问题）”）。